ACORDAO-COMPLETO-2365456

ACÓRDÃO DE RELAÇÃO

ACÓRDÃO DE RELAÇÃO 6500/2019 ATA 26/2019 - SEGUNDA CÂMARA

Acórdão 6500/2019-TCU-Segunda Câmara
	Os Ministros do Tribunal de Contas da União ACORDAM, por unanimidade, com fundamento nos arts. 1º, inciso V, e 39, inciso I, da Lei 8.443/1992, c/c os arts. 1º, inciso VIII, 143, inciso II, 259, inciso I, e 260, § 5º, do Regimento Interno/TCU e no art. 7º, inciso II, da Resolução/TCU 206/2007, em considerar prejudicada a apreciação do mérito dos atos de admissão de pessoal a seguir relacionados, por perda de objeto, tendo em vista o exaurimento dos seus efeitos financeiros antes do respectivo processamento por esta Corte, em razão do desligamento do cargo a que se refere o ato, de acordo com os pareceres emitidos nos autos:
1. Processo TC-Processo 011.007/2019-2 (ATOS DE ADMISSÃO) 
	1.1. Interessados: Adriana Brigido da Cunha (XXX.011.447-XX) ; Adriana Vaz Oliveira (XXX.665.107-XX) ; Alcione de Fatima Silva Rabelo (XXX.802.993-XX) ; Ana Paula de Jesus Muniz (XXX.978.237-XX) ; Ana Terezinha Costa Malafaia (XXX.192.827-XX) ; Anadayr Martins de Santanna Janiques (XXX.290.447-XX) ; Andre Luiz Loyelo Barcellos (XXX.477.861-XX) ; Andrea Bastos Pereira Trindade (XXX.023.277-XX) ; Andrea Soares Silva (XXX.864.497-XX) ; Andrea Vieira Peixoto de Almeida (XXX.384.167-XX) ; Angela Maria dos Santos (XXX.831.587-XX) ; Angela Silva (XXX.129.867-XX) ; Angelica Moreira Fidelis da Silva (XXX.413.697-XX) ; Angelo Geraldo da Silva Neto (XXX.609.157-XX) ; Anna Carolina da Costa Pedroso de Souza (XXX.336.887-XX) ; Anna Cristina de Freitas (XXX.228.227-XX) ; Annelyse Cristina Teixeira Ferreira de Freitas (XXX.542.017-XX) ; Antonieta de Jesus Firmino (XXX.011.507-XX) ; Aracy Helena Ponce de Leon (XXX.738.777-XX) ; Aricia Santoro (XXX.954.607-XX) .
	1.2. Órgão/Entidade: Instituto Nacional de Traumatologia e Ortopedia Jamil Hadad.
	1.3. Relator: Ministro-Substituto Marcos Bemquerer Costa.
	1.4. Representante do Ministério Público: Procurador Rodrigo Medeiros de Lima.
	1.5. Unidade Técnica: Secretaria de Fiscalização de Pessoal (Sefip) .
	1.6. Representação legal: não há.
	1.7. Determinações/Recomendações/Orientações: não há.

Segunda Câmara

Adriana Brigido da Cunha (XXX.011.447-XX); Adriana Vaz Oliveira (XXX.665.107-XX); Alcione de Fatima Silva Rabelo (XXX.802.993-XX); Ana Paula de Jesus Muniz (XXX.978.237-XX); Ana Terezinha Costa Malafaia (XXX.192.827-XX); Anadayr Martins de Santanna Janiques (XXX.290.447-XX); Andre Luiz Loyelo Barcellos (XXX.477.861-XX); Andrea Bastos Pereira Trindade (XXX.023.277-XX); Andrea Soares Silva (XXX.864.497-XX); Andrea Vieira Peixoto de Almeida (XXX.384.167-XX); Angela Maria dos Santos (XXX.831.587-XX); Angela Silva (XXX.129.867-XX); Angelica Moreira Fidelis da Silva (XXX.413.697-XX); Angelo Geraldo da Silva Neto (XXX.609.157-XX); Anna Carolina da Costa Pedroso de Souza (XXX.336.887-XX); Anna Cristina de Freitas (XXX.228.227-XX); Annelyse Cristina Teixeira Ferreira de Freitas (XXX.542.017-XX); Antonieta de Jesus Firmino (XXX.011.507-XX); Aracy Helena Ponce de Leon (XXX.738.777-XX); Aricia Santoro (XXX.954.607-XX).

MARCOS BEMQUERER

não há.

Procurador Rodrigo Medeiros de Lima.

ATOS DE ADMISSÃO (ADS)

Secretaria de Fiscalização de Pessoal (Sefip).